【裁判字號】    90,易,2705
【裁判日期】    900806
【裁判案由】    賭博
【裁判全文】
臺灣高雄地方法院刑事判決                          九十年度易字第二七五號
    公  訴  人  臺灣高雄地方法院檢察署檢察官
    被      告  甲○○
右列被告因賭博案件，經檢察官聲請簡易判決處刑（八十九年度偵字第二一七四八號
），本院高雄簡易庭認不宜逕以簡易判決處刑，移送本院刑事庭依通常程序進行審判
，本院判決如左：
    主  文
甲○○共同以賭博為常業，累犯，處有期徒刑陸月，如易科罰金，以佰元折算壹日
。電動賭博機具「皇冠列車」貳台、「王牌對決」貳台、「皇冠金孔雀」壹台、「彩
金雙碰燈」壹台、「ＬＣ８８」伍台、「明星９７」拾伍台、「五虎將二代」貳台、
「打槍三」台、「滿貫大亨」柒台（均含ＩＣ板各壹塊）、寄分卡陸拾壹張、新台
幣萬玖仟陸佰元均沒收。
    事  實
一、甲○○於民國八十六年間，因賭博罪經本院判處有期徒刑六月確定，於八十七年
    二月十六日易科罰金執行完畢，仍不知悔改，復自八十八年七月間某日起，在高
    雄市前鎮區○○○街三○○號一樓「童話世界遊藝場」之公眾得出入之場所，擺
    設電動賭博機具「皇冠列車」二台、「王牌對決」二台、「皇冠金孔雀」一台、
    「彩金雙碰燈」一台、「ＬＣ８８」五台、「明星９７」十五台、「五虎將二代
    」二台、「打槍三」三台、「滿貫大亨」七台等共三十八台，連續與不特定之顧
    客賭博財物，且以之為常業，並於八十九年八月間某日起以每月薪資新台幣（下
    同）三萬元之代價，僱用有共同犯意聯絡之莊瑞坤（另由本院高雄簡易庭審結）
    擔任該店主任，負責開分、洗分及兌換賭資等工作。其賭博方式係由賭客以一定
    現款開分，比率為一比一至一比二十不等，以上開電動賭博機具押賭，如押中，
    可累積分數，以同樣比例兌換現金，如未押中，則歸甲○○所有，而藉此射倖之
    賭博方式，計算輸贏，以之維生。嗣於八十九年九月二十五日下午四時十五分許
    ，賭客林志銘在該處賭玩上開電動賭博機具「滿貫大亨」累積七十分，並持寄分
    卡一千分向林志銘（另由本院高雄簡易庭審結）兌換一千七百元現金時，為警當
    場查獲，並扣得上開電動賭博機具共三十八台（均含ＩＣ板各一塊）、賭金三萬
    九千六百元（含林志銘當場兌換之一千七百元）、寄分卡六十一張。
二、案經高雄市政府警察局前鎮分局報請台灣高雄地方法院檢察署檢察官聲請簡易判
    決處刑。
    理  由
一、右揭犯罪事實，迭據被告甲○○於警訊及偵審中坦承不諱，核與同案被告莊瑞坤
    、林志銘於警偵訊中之供述情節相符，此外，復有高雄市政府警察局前鎮分局臨
    檢紀錄表及高雄市政府警察局行政科專勤組移送清冊一份附卷可憑，並有上開電
    動賭博機具共計三十八台（均含ＩＣ板各一塊）、現金三萬九千六百元（含林志
    銘當場兌換之一千七百元）及寄分卡六十一張等物扣案可資佐證。是被告之自白
    核與事實相符，自堪信真實。本件事證明確，被告犯行洵堪認定。
三、查被告甲○○經營上開電動遊藝場，設置電動賭博機具達三十八台，反覆與不特
    定之顧客賭博財物，並僱有服務人員開分、洗分、兌換金錢，每日營業額達一千
    元，此據其供明在卷，顯藉此為營利之方式，而以賭博為常業，核其所為，係犯
    刑法第二百六十七條之常業賭博罪。被告與莊瑞坤間，就上揭常業賭博犯行間，
    彼此有犯意聯絡及行為分擔，均為共同正犯。又被告於八十六年間，甫因賭博罪
    經本院判處有期徒刑六月確定，於八十七年二月十六日易科罰金執行完畢之事實
    ，有台灣高等法院被告全國前案紀錄表及臺灣高雄地方法院檢察署刑案資料查註
    紀錄表可按，其於五年內，再犯有期徒刑以上之本罪，為累犯，應依法加重其刑
    。爰審酌被告前有賭博罪前科，經易科罰金執行完畢後再犯本罪，顯無悔改之心
    ，且經營上開遊藝場規模非小，日數亦長，對社會善良風氣影響甚鉅，惟念其患
    有甲狀腺濾泡癌，有其出具之診斷證明書在卷足參，謀生不易，且犯後坦承犯行
    ，態度尚稱良好等一切情狀，爰從輕量處如主文所示之刑。又被告行為後，刑法
    第四十一條業經立法院於九十年一月四日修正為第四十一條第一項：「犯最重本
    刑為五年以下有期徒刑之刑之罪，而受六個月以下有期徒刑或拘役之宣告，因身
    體、教育、職業、家庭之關係或其他正當事由，執行顯有困難者，得以一元以上
    三元以下折算一日，易科罰金。但確因不執行所宣告之刑，難收矯正之效，或難
    以維持法秩序者，不在此限。」，並經總統於九十年一月十日公布施行，而易服
    勞役及期間、數罪併罰之定執行刑、緩刑及易以訓誡、易科罰金各事項，均應依
    新法【最高法院二十四年七月民刑庭總會決議（二）意旨參照】，本件被告行為
    後法律既有變更，雖其所犯之罪原在得易科罰金之適用範圍，仍應依刑法第二條
    第一項前段之規定，併諭知如易科罰金之折算標準，以資懲儆。扣案之電動賭博
    機具「皇冠列車」二台、「王牌對決」二台、「皇冠金孔雀」一台、「彩金雙碰
    燈」一台、「ＬＣ８８」五台、「明星９７」十五台、「五虎將二代」二台、「
    打槍三」三台、「滿貫大亨」七台（均含ＩＣ板各一塊）、在櫃台供洗分兌換之
    週轉金三萬七千九百元及當場兌換予賭客林志銘之現金一千七百元，係供賭客當
    場賭博之器具及在賭檯或兌換籌碼處之財物，均應依刑法第二百六十六條第二項
    規定宣告沒收之；又自上址扣得之寄分卡六十一張，係被告甲○○所有且供犯罪
    所用之物，業據被告甲○○供明在卷，應依刑法第三十八條第一項第二款規定，
    宣告沒收之。
據上論斷，應依刑事訴訟法第四百五十二條、第二百九十九條第一項前段，刑法第二
條第一項但書、第二十八條、第二百六十七條、修正後第四十一條第一項、第三十八
條第一項第二款、第二百六十六條第二項，罰金罰鍰提高標準條例第一條前段、第二
條，判決如主文。
本案經檢察官李靜文到庭執行職務。
中      華      民      國    九十      年      八      月      六      日
                                  臺灣高雄地方法院刑事第七庭
                                      法  官    裕  斗
右正本證明與原本無異。
如不服本判決，應於判決送達後十日內，向本院提出上訴狀。
                                      書記官  龔      能
中      華      民      國    九十      年      八      月      六      日


司法院資訊處製作；財團法人民間司法改革基金會備份。
